臺灣桃園地方法院交通事件裁定　　 99年度交聲字第870號
原處分機關　交通部公路總局新竹區監理所
異　議　人　賴嘉宏
上列異議人因違反道路交通管理處罰條例案件，不服交通部公路
總局新竹區監理所中華民國99年6 月2 日桃監裁字第裁52-DP000
0000號違反道路交通管理事件裁決書所為之處分，聲明異議，本
院裁定如下：
    主  文
異議駁回。
    理  由
一、原處分機關裁決意旨略以：異議人即受處分人賴嘉宏於民國
    99年3 月2 日下午3 時6 分許，駕駛車牌號碼9310 -FH號自
    用小客車，沿桃園市○○路○ 段由北往南方向行駛，行經上
    開路段16號前，原應注意車前狀況，隨時採取必要措施，而
    依當時情形為天候晴、日間自然光線、乾燥、無缺陷、無障
    礙物之柏油路面、視距尚屬良好等客觀情狀，並無不能注意
    之情事，竟疏未注意車前狀況，適同向前方右側而由李木村
    所騎乘車牌號碼DVB-768 號輕機車左偏行駛未注意同向左側
    直行車併行之安全間隔，二車發生擦撞，李木村人車倒地，
    導致李木村於同年月11日下午3 時26分許不治死亡，認異議
    人有駕駛自小客車未注意車前狀況，肇事致人死亡之違規情
    事，而為桃園縣政府警察局交通隊員警舉發違反道路交通安
    全規則，肇事致人死亡，並填製桃園縣政府警察局桃警局交
    字第DP0000000 號舉發違反道路交通管理事件通知單，經原
    處分機關依道路交通管理處罰條例第61條第1 項第4 款、第
    67 條 第3 項( 原處分機關漏載) 之規定，裁處異議人吊銷
    駕駛執照，1 年內禁考等語。
二、聲明異議意旨略以：鑑定報告與事實不符，應待覆議結果及
    檢察官偵查、法院判決後，伊有無過失才能確定云云。
三、按汽車行駛時，駕駛人應注意車前狀況及兩車併行之間隔，
    併誰採取必要之安全措施；汽車駕駛人，違反道路交通安全
    規則，因而肇致人死亡者，吊銷其駕駛執照；汽車駕駛人曾
    依本條例其他各條規定吊銷駕駛執照者，一年內不得考領駕
    照，道路交通安全規則第94條第3 項、道路交通管理處罰條
    例第61條第1 項第4 款及第67條第3 項分別定有明文。
四、經查：異議人賴嘉宏於99年3 月2 日下午3 時6 分許，駕駛
    車牌號碼9310 -FH號自用小客車，沿桃園市○○路○ 段由北
    往南方向行駛，行經上開路段16號前，原應注意車前狀況，
    隨時採取必要措施，而依當時情形為天候晴、日間自然光線
    、乾燥、無缺陷、無障礙物之柏油路面、視距尚屬良好等客
    觀情狀，並無不能注意之情事，竟疏未注意車前狀況，適同
    向前方右側而由李木村所騎乘車牌號碼DVB-768 號輕機車左
    偏行駛未注意同向左側直行車併行之安全間隔，二車發生擦
    撞，李木村人車倒地，導致李木村於同年月11日下午3 時26
    分許不治死亡之事實，業經台灣桃園地方法院檢察署檢察官
    提起公訴，現繫屬於本院刑事庭等情，經本院職權調取本件
    異議人相關刑事案卷核閱後，上情業據異議人於本院刑事審
    理中自白在卷，且有道路交通事故現場圖、道路交通事故調
    查報告表、事故現場照片15張、相驗筆錄、相驗屍體證明書
    、檢驗報告書附卷足憑。再依上開道路交通事故現場圖、道
    路交通事故調查報告表、事故現場照片15張內容以觀，異議
    人自小客車右後照鏡後折受損、右前葉子板與右前車門前緣
    鈑金儀有擦抹痕跡，撞擊後停在桃園市○○路○ 段往成功路
    方向中外車道上，李木村輕機車腳踏板左側刮擦受損，撞擊
    後逆向右斜左倒於三民路1 段往成功路外側直行車道上，車
    後遺有右斜倒地刮擦痕12公尺，起始處在三民路1 段往成功
    路方向中外直行車道上，顯見兩車擦撞瞬間係在三民路1 段
    往成功路方向中外直行車道上，肇事原因應係上開輕機車左
    偏行駛未注意左側直行車併行安全間隔，而異議人所駕駛之
    自用小客車亦未注意車前狀況所導致。顯見異議人未注意車
    前狀況亦為本件肇事原因，台灣省桃園縣區車輛行車事故鑑
    定委員會、覆議鑑定委員會之鑑定結果均同此認定，此有該
    會鑑定意見書、覆議鑑定意見書在卷可參，檢察官起訴書亦
    同此認定。則異議人確有未注意車前狀況，肇事致人死亡之
    違規情事。異議人上開所辯其並無過失云云，顯與事實不符
    ，殊無可採。本件事證已明，異議人於本院調查中請求傳訊
    被害人之妻顯無必要，爰不予傳喚，附此敘明。綜上，異議
    人於上述時地駕駛汽車違反道路交通安全規則第94條第3 項
    之規定，因而肇事致人死亡之違規事實，應堪認定，原處分
    機關依道路交通管理處罰條例第61條第1 項第4 款、第67條
    第3 項( 原處分機關漏載) 之規定，裁處異議人吊銷駕駛執
    照，1 年內禁考，核屬有據。
五、綜上所述，異議人確有違反道路交通安全規則，因而肇事致
    人死亡情事，至為明確。原處分機關依道路交通管理處罰條
    例第61條第1 項第4 款、第67條第3 項( 原處分機關漏載)
    之規定，裁處異議人吊銷駕駛執照，1 年內禁考，核無違誤
    。是異議人本件聲明異議，為無理由，應予駁回。
據上論斷，應依道路交通管理處罰條例第87條第2 項，道路交通
事件處理辦法第18條，裁定如主文。
中    華    民    國   100    年    3     月    21    日
                  交通法庭    法  官  李麗珍
以上正本證明與原本無異。
如不服本裁定，應於裁定送達後5 日內向本院提出抗告狀。
                              書記官  阮蘭翔
中    華    民    國   100    年    3     月    30    日